臺灣桃園地方法院刑事判決
111年度審易字第1316號
公  訴  人  臺灣桃園地方檢察署檢察官
被      告  黃宗民



上列被告因竊盜案件，經檢察官提起公訴（111年度偵字第7491
號），被告於本院準備程序中，就被訴事實為有罪之陳述，經本
院告知簡式審判程序意旨，並聽取當事人及辯護人之意見後，裁
定改依簡式審判程序審理，判決如下：
    主  文
黃宗民共同犯竊盜罪，處有期徒刑柒月。未扣案之犯罪所得新臺
幣參萬元沒收，於全部或一部不能沒收或不宜執行沒收時，追徵
其價額。
    事實及理由
一、本件犯罪事實及證據，除證據部分補充「告訴人葉倫泮於本
    院準備程序及審理中之陳述」、「被告黃宗民於本院準備程
    序及審理中之自白」外，其餘均引用檢察官起訴書之記載（
    如附件）。
二、論罪科刑：
  ㈠核被告所為，係犯刑法第320條第1項之竊盜罪。又被告利用
    不知情之康馨搬家貨運有限公司及司機林家慶實行上揭犯行
    ，應論以間接正犯。 
　㈡查被告前①於民國104年間，因竊盜案件，經本院以105年度審
    易字第958號判決判處有期徒刑4月確定；②於104年間，因施
    用毒品案件，經本院以104年度審訴字第1773、1879號判決
    分別判處有期徒刑7月（2罪）、3月（2罪），應執行有期徒
    刑1年、5月確定；③於105年間，因竊盜案件，經本院以105
    年度易字第918號判決判處有期徒刑5月確定；④於105年間，
    因竊盜案件，經本院以105年易字第844號判決判處有期徒刑
    6月，經上訴，由臺灣高等法院以105年度上易字第2473號判
    決駁回確定；④於105年間，因竊盜案件，經本院以106年度
    易字第734號判決判處有期徒刑5月確定；⑤於105年間，因竊
    盜案件，經本院以105年度壢簡字第1319號判決分別判處有
    期徒刑5月、3月，應執行有期徒刑7月，嗣經上訴，由臺灣
    高等法院以106年度簡上字第343號判決駁回確定；⑥於105年
    間，因竊盜案件，經本院以105年度壢簡字第1166號判決判
    處有期徒刑3月確定；⑦於105年間，因竊盜案件，經本院以1
    05年度壢簡字第1129號判決判處有期徒刑4月確定；⑧於106
    年間，因竊盜、妨害自由等案件，經本院以107年度易字第1
    104號判決分別判處有期徒刑2月、拘役20日確定；嗣前開案
    件有期徒刑部分，經本院以109年度聲字第2280號裁定定應
    執行刑為有期徒刑3年11月確定（下稱甲應執行刑），並與
    他案接續執行至109年7月22日縮短刑期假釋併付保護管束出
    監，後該假釋遭撤銷尚須執行殘刑，惟前開甲應執行刑於10
    9年5月16日業已執行完畢，其於徒刑執行完畢後5年內故意
    再犯本件有期徒刑以上之罪，經檢察官於本院審理程序時具
    體明確指出，並說明與本案構成累犯關聯性，以及敘明加重
    其刑之理由，又經本院就此部分使被告陳述意見，被告表示
    沒有意見在案（詳本院卷第98頁），並有臺灣高等法院被告
    前案紀錄表附卷可參，是依最高法院103年度第1次刑事庭會
    議決議、104年度第7次刑事庭會議決議意旨，堪認本件被告
    構成累犯，再參照司法院大法官釋字第775號解釋意旨，及
    審酌檢察官敘明加重其刑之理由，被告前已有竊盜犯行，再
    為本件竊盜犯行，足顯被告對刑之執行不知悔改，其前對刑
    罰之反應力亦屬薄弱，此次加重最低本刑，對其人身自由所
    為之限制自無過苛之侵害，是認就其為本件竊盜犯行，應依
    刑法第47條第1項規定加重其刑。
  ㈡爰審酌被告四肢健全、尚具工作能力，竟不思以正當途徑賺
    取所需，反貪圖己利而竊取他人財物，造成告訴人葉倫泮受
    有財產上之損失，其所為顯然欠缺尊重他人財產權之法治觀
    念，核屬不當，應予懲處，惟念其犯後坦承犯行，態度尚可
    ，兼衡其犯罪之動機、目的、手段、情節，並考量本件其犯
    後迄今未對告訴人為任何彌損、補償措施，暨斟酌其於警詢
    時自陳高中肄業之教育程度、勉持之家庭經濟狀況等一切情
    狀，量處如主文所示之刑，以示懲儆。
三、沒收：
  ㈠按犯罪所得，屬於犯罪行為人者，沒收之；於全部或一部不
    能沒收或不宜執行沒收時，追徵其價額。第1項及第2項之犯
    罪所得，包括違法行為所得、其變得之物或財產上利益及其
    孳息。刑法第38條之1第1項前段、第3項、第4項定有明文。
    查本案被告所竊取之藍綠色鍋爐1座，業遭其變賣換價為新
    臺幣3萬元（詳臺灣桃園地方檢察署111年度偵字第7491號卷
    第11頁反面），核屬其犯罪所得，既未扣案，復未用以賠償
    告訴人，自應依上揭規定予以宣告沒收，並於全部或一部不
    能沒收時，追徵之。
　㈡至前開藍綠色鍋爐1座，雖為警查獲，並交由寶興鋼鐵有限公
    司業務人員黃正興（下簡稱黃正興）保管，而尚未交還予告
    訴人葉倫泮，此有代保管單1紙（詳臺灣桃園地方檢察署111
    年度偵字第7491號卷第189頁）可按，惟衡酌此乃善意取得
    與否之民事問題，告訴人葉倫泮與黃正興當循民事訴訟予以
    解決，核與本案沒收無涉，本院自難越俎代庖，併此敘明。
據上論斷，應依刑事訴訟法第273條之1第1項、第299條第1項前
段、第310條之2、第454條第2項，判決如主文。
本案經檢察官劉昱吟提起公訴，檢察官林欣怡到庭執行職務。
中　　華　　民　　國　　111 　年　　8 　　月　　26　　日
                     刑事審查庭  法  官  林慈雁
以上正本證明與原本無異。
如不服本判決應於收受判決後20日內向本院提出上訴書狀，並應
敘述具體理由。其未敘述上訴理由者，應於上訴期間屆滿後20日
內向本院補提理由書（均須按他造當事人之人數附繕本）「切勿
逕送上級法院」。
                                書記官   吳秉翰
中　　華　　民　　國　　111 　年　　8 　　月　　29　　日
附錄本案論罪科刑法條全文： 
刑法第320條
意圖為自己或第三人不法之所有，而竊取他人之動產者，為竊盜
罪，處5年以下有期徒刑、拘役或50萬元以下罰金。
意圖為自己或第三人不法之利益，而竊佔他人之不動產者，依前
項之規定處斷。
前2項之未遂犯罰之。

附件：
臺灣桃園地方檢察署檢察官起訴書
                                     111年度偵字第7491號
　　被　　　告　黃宗民　男　45歲（民國00年0月00日生）
　　　　　　　　　　　　住○○市○○區○○路000巷00弄0號
                        （另案在押）
　　　　　　　　　　　　國民身分證統一編號：Z000000000號
上列被告因竊盜案件，業經偵查終結，認應提起公訴，茲將犯罪
事實及證據並所犯法條分敘如下：
　　　　犯罪事實
一、黃宗民前因多次竊盜案件，經臺灣桃園地方法院109年度聲
    字第2280號裁定應執行有期徒刑3年11月確定，於民國109 
    年5月16日執行完畢。詎猶不知悔改，竟意圖為自己不法之
    所有，基於竊盜之犯意，於110年6月17日即物色葉倫泮所有
    而放置在桃園市○○區○○路0段000號工廠廠房外空地之藍綠色
    鍋爐1座（寬約1米、長約3米、約7噸半重，價值約新臺幣【
    下同】20萬元，下稱本案鍋爐），以其以不詳之方式取得之
    行動電話門號0000000000號撥打電話予不知情之康馨搬家貨
    運有限公司預定吊車，該公司即派不知情之司機林家慶駕駛
    車牌號碼000-0000號吊車，於110年6月18日18時許，至上址
    工廠，黃宗民冒稱為「張先生」，指揮林家慶吊掛本案鍋爐
    上車後，其騎乘車牌號碼其母徐珍築所有之車牌號碼000-00
    0號普通重型機車，引導林家慶以上開吊車搬運本案鍋爐至
    址設桃園市○○區○○路0000號「寶興鋼鐵有限公司」工廠內而
    竊取本案鍋爐得手。黃宗民於110年6月18日18時30分許，向
    不知情之寶興鋼鐵有限公司管理人員表示要代其友人變賣本
    案鍋爐，雙方先暫訂金為3萬元，故該公司人員即代付吊車
    費用6,000元，另由經黃宗民指示之姜盛昌（所涉竊盜部分
    ，另為不起訴處分）化名「詹新昌」，於翌（19）日前往取
    尾款2萬4,000元，姜盛昌並在收據上簽下由黃德圓（所涉竊
    盜部分，另為不起訴處分）申請之門號0000000000號為聯絡
    方式。嗣葉倫泮發現鍋爐遭竊，報警處理，經警調閱監視器
    畫面、行動電話申請登記名義人資料等，始循線查悉上情。
二、案經葉倫泮訴由桃園市政府警察局楊梅分局報告偵辦。
　　　　證據並所犯法條
一、上揭犯罪事實，業據被告黃宗民坦承不諱，復經證人即告訴
    人葉倫泮於警詢證述、證人即同案被告姜盛昌於警詢中證述
    及偵查中具結證述、證人即同案被告黃德圓於警詢中證述及
    偵查中之具結證述、證人即寶興鋼鐵有限公司員工黃正興於
    警詢之證述及偵查中之具結證述、證人即康馨搬家貨運有限
    公司員工陳依婷、林家慶於警詢之證述、證人即被告母親徐
    珍筑於警詢之證述綦詳，復有統一超商電信回函、車輛詳細
    資料報表（車牌號碼000-000號）、代保管單、現金簽收單
    、寶興鋼鐵有限公司支出證明單、地磅單、（鍋爐）檢查合
    格證翻拍照片、現場照片、監視器翻拍照片、LINE翻拍照片
    、手機聯絡人資料翻拍照片各1份，是被告之自白與事實相
    符，本件事證明確，被告犯嫌均堪以認定。
二、核被告黃宗民所為，係犯刑法第320條第1項竊盜罪嫌。至被
    告竊得本案鍋爐，為被告之犯罪所得，除已實際合法發還告
    訴人葉倫泮以外，請依刑法第38條之1第1項前段之規定沒收
    之，並依同法第38條之1第3項之規定，於全部或一部不能沒
    收或不宜執行沒收時，追徵其價額。
三、依刑事訴訟法第251條第1項提起公訴。
　  此　致
臺灣桃園地方法院
中　　華　　民　　國　 111　　年　　5 　　月　　30　　日
                            檢察官    劉昱吟
本件證明與原本無異　　　　
中　　華　　民　　國　 111　　年　　6 　　月　　10　　日
                            書記官    胡雅婷      
所犯法條
刑法第320條第1項　　
意圖為自己或第三人不法之所有，而竊取他人之動產者，為竊盜
罪，處5年以下有期徒刑、拘役或50萬元以下罰金。